臺灣橋頭地方法院民事小額判決　　　　110年度橋小字第933號
原　　　告　䪙萊福　

訴訟代理人　䪙萊芝　

被　　　告　吳云婷　
上列當事人間請求給付租金等事件，本院於民國110 年9 月16日
言詞辯論終結，判決如下：
    主      文
被告應給付原告新臺幣肆萬肆仟壹佰柒拾伍元，及自民國一一○
年八月十二日起至清償日止，按週年利率百分之五計算之利息。
訴訟費用新臺幣壹仟元由被告負擔。
本判決得假執行；但被告以新臺幣肆萬肆仟壹佰柒拾伍元為原告
預供擔保後，得免為假執行。
    事實及理由
一、按小額訴訟之訴狀送達後，原告不得將原訴變更或追加他訴
    ，但擴張或減縮應受判決事項之聲明者，不在此限，民事訴
    訟法第436 條之23、第436 條第2 項、第255 條第1 項第3
    款定有明文。本件原告起訴時原請求：被告應給付原告新臺
    幣（下同）54,175元，及自起訴狀繕本送達翌日起至清償日
    止，按週年利率5 ％計算之利息。嗣於訴狀送達後，減縮聲
    明如主文第1 項所示，經核與上揭規定相符，爰予准許。
二、原告主張：被告於民國109 年4 月2 日向原告承租門牌號碼
    高雄市○○區○○巷0 ○0 號房屋（下稱系爭房屋），雙方
    約定租賃期間自109 年4 月10日起至110 年4 月10日止，每
    月租金為7,000 元，並應於每月10日前給付當期租金，另應
    給付押金10,000元（下就租賃契約內容，簡稱系爭租約）。
    詎被告入住系爭房屋後，迄至110 年2 月2 日系爭房屋發生
    火災為止，僅給付押金10,000元、第1 、2 期租金共14,000
    元，其餘租金分文未繳，按109 年6 月10日起算至110 年2
    月2 日，被告應給付之租金共計7 期又23天，總數54,175元
    ，扣除押金10,000元後，仍餘44,175元未為清償。為此，爰
    依兩造間租賃契約法律關係提起本訴，聲明：如主文第1 項
    所示。
二、被告則以：我於109 年5 月10日按期臨櫃匯款7,000 元至原
    告指定帳戶內，之後每期均以現金存款方式存入該帳戶，並
    未積欠租金，倘被告自109 年6 月10日起即未繳納租金，原
    告怎會容忍被告繼續承租至110 年2 月2 日發生火災為止，
    過了很久才提起本件訴訟。縱認被告自109 年6 月10日即未
    繳納租金，但系爭房屋既於110 年2 月2 日9 時許發生火災
    ，則原告應只能收取自109 年6 月10日至110 年2 月1 日止
    之租金53,950元，更應扣除押金10,000元等語，資為抗辯，
    並聲明：原告之訴駁回。
三、本院之判斷
  ㈠按承租人應依約定日期，支付租金，民法第439 條前段定有
    明文。經查，原告主張之前開事實，業據其提出系爭租約、
    高雄市政府消防局火災證明書、存證信函及收件回執、存摺
    內頁影本等為佐（見本院卷第15至25、45至47頁），堪予認
    定。
  ㈡被告固以前揭情詞為辯。惟按請求履行債務之訴，原告就其
    所主張債權發生原因之事實，固有舉證之責任，若被告自認
    此項事實而主張該債權已因清償而消滅，則清償之事實，應
    由被告負舉證之責任（最高法院28年上字第1920號判例參照
    ）。經查，被告雖辯稱自109 年5 月10日臨櫃匯款7,000 元
    、其後均按月存款7,000 元至原告指定帳戶，惟觀諸該帳戶
    存摺內頁，僅於109 年5 月11日記載吳云婷房租7,000 元，
    其後並無7,000 元之存款，且被告亦自承簽立系爭租約時，
    原告僅指定此一帳戶供其匯款或轉帳乙事（見本院卷第81頁
    ），自難認被告已清償本件原告所請求之欠繳租金，更何況
    原告是否於被告積欠租金後立即請求，本係原告就其維護自
    身權利之選擇，實難以此逕認被告業已清償，是被告所為之
    清償抗辯，難認有據。再者，原告請求自109 年6 月10日起
    算至110 年2 月2 日（應為7 月又24日，原告以7 月又23日
    計算，與被告抗辯日數並無不合），按每月租金7,000 元計
    算，則被告積欠之租金即為54,367元（計算式：7,000 ×7
    ＋7,000 ×23/ 30，小數點四捨五入），並就被告抗辯應予
    扣抵之押金10,000元扣抵後，總計44,367元，而原告請求被
    告給付44,175元，既未超逾此範圍，應予准許。
  ㈢從而，原告請求被告給付44,175元，及自起訴狀繕本送達翌
    日即110 年8 月12日（見本院卷第65頁）起至清償日止，按
    週年利率5 ％計算之利息，為有理由。
四、本件係法院依小額程序為被告敗訴之判決，爰依民事訴訟法
    第436 條之20之規定，依職權宣告假執行；另依同法第392
    條第2 項規定，依職權宣告被告如預供擔保，得免為假執行
    。
五、本件事證已臻明確，兩造其餘主張陳述及所提之證據，經審
    酌後於本件判決結果無影響，爰不逐一論述，附此敘明。
六、訴訟費用負擔之依據：民事訴訟法第78條。
中    華    民    國   110    年    10    月    7     日
                  橋頭簡易庭  法      官  郭育秀
　
以上正本係按照原本作成。
民事訴訟法第436條之24第2項：對於本判決之上訴，非以違背法
令為理由，不得為之。
如對本判決上訴，須於判決送達後20日內向本院提出上訴狀，並
須表明原判決所違背之法令及其具體內容與依訴訟資料可認為原
判決有違背法令之具體事實之上訴理由（須按他造當事人之人數
附繕本）。
　
中    華    民    國   110    年    10    月    7     日
                              書  記  官  塗蕙如
　
訴訟費用計算式：
裁判費（新臺幣）   1,000元
合計               1,000元